---
title: "SalesPeople"
author: "Kenneth Manuel (160419041), Jehuda Rivaldo (160419133)"
date: "4/25/2021"
output: html_document
---

```{r setup, include=FALSE}
knitr::opts_chunk$set(echo = TRUE)
```

```{r, message=FALSE, warning=FALSE}
library("readxl")
library("corrplot")
library("ggplot2")
library("ggfortify")
```
# Data Preparation
```{r}
data <- read_excel('Salespeople-data.xlsx')
head(data)
```
```{r}
summary(data)
```
Gunakan variabel independen
```{r}
data_ip = data[4:7]
head(data_ip)
```
Melihat _correlation plot_ sepertinya semua variabel independen agak berkorelasi kecuali abstract test dan creative test.
```{r}
# Matrix correlation
data.cor = cor(data_ip[,])
data.cor
corrplot(data.cor)
corrplot.mixed(data.cor)
```

# Principal Component Analysis
Melihat visualisasi dan kesimpulan yang lebih ringkas dengan PCA
```{r}
fit <- prcomp(data_ip[,], scale=TRUE)
fit
```
Dari masing-masing **Principal Component** dapat kita lihat bahwa 59% data dijelaskan dalam PC1, 23% data dijelaskan dalam PC2, 9% dijelaskan dalam PC3, dan 8% dijelaskan dalam PC4.
```{r}
summary(fit)
```
Elbow pada screeplot terletak pada PC2
PC1 dan PC2 akan digunakan untuk analisis ini. (82% data dijelaskan)
```{r}
plot(fit, type="l")
```

Scatterplot PC1 dan PC2
```{r}
autoplot(fit)
```

Melihat plot ini kita dapat mengerti bahwa ketika semakin tinggi nilai observasi **PC1** maka ke empat variabel independen juga akan semakin tinggi. Untuk obeservasi nilai **PC2**, semakin tinggi nilai PC2 maka nilai _Creativity Test_ dan _Mechanical Test_ semakin tinggi, sedangkan semakin kecil nilai PC2 maka nilai _Math Test_ dan _Abstract Test_ akan semakin rendah.
```{r}
biplot(fit)
```

## Model Regresi
Koefisien regresi **salesgrow**
```{r}
lm(data$Salegrow~data$createst+data$Mechtest+data$absttest+data$mathtest)
```

- Nilai uji statistik F bernilai 177.4 dengan p-value < 0.05 tersebut menunjukan bahwa keempat variabel independen sangat berpengaruh terhadap **salesgrow**. 
- Nilai R-squared 0.9351 menunjukan bahwa keempat variabel independen menjelaskan 93% variasi variabel **salesgrow**
```{r}
summary(lm(data$Salegrow~data$createst+data$Mechtest+data$absttest+data$mathtest))
```

Koefisien regresi **saleprofit**
```{r}
lm(data$saleproft~data$createst+data$Mechtest+data$absttest+data$mathtest)
```

- Nilai uji statistik F bernilai 321.9 dengan p-value < 0.05 tersebut menunjukan bahwa keempat variabel independen sangat berpengaruh terhadap **saleprofit**. 
- Nilai R-squared 0.9632 menunjukan bahwa keempat variabel independen menjelaskan 96% variasi variabel **saleprofit**
```{r}
summary(lm(data$saleproft~data$createst+data$Mechtest+data$absttest+data$mathtest))
```

Koefisien regresi **newsale**
```{r}
lm(data$Newsale~data$createst+data$Mechtest+data$absttest+data$mathtest)
```

- Nilai uji statistik F bernilai 321.9 dengan p-value < 0.05 tersebut menunjukan bahwa keempat variabel independen sangat berpengaruh terhadap **newsale**. 
- Nilai R-squared 0.9255 menunjukan bahwa keempat variabel independen menjelaskan 92% variasi variabel **newsale**
```{r}
summary(lm(data$Newsale~data$createst+data$Mechtest+data$absttest+data$mathtest))
```