---
title: "R Notebook"
output: html_notebook
---

```{r}
library("readxl")
library("dplyr")
```

Baca data.
```{r}
ews_data <- read_excel("Data-EWS103Issuer.xlsx")
ews_data <- ews_data[order(ews_data$Rating),] 
head(ews_data)
```

Siapkan variabel bebas numerik untuk PCA
```{r}
# Independent variable (LR, DR, AR, PR, RR)
ews <- ews_data[c(3:24)]
head(ews)
```

# Principal Component Analysis
Karena data sudah _centered_ dan _scaled_ (standardized) standard deviasi pada hasil PCA berikut adalah eigenvalues. Eigenvalue > 1 terdapat pada PCA 1 - PCA 7 sehingga kita akan menggunakan PCA 7 yang menjelaskan 92% variansi.
```{r}
fit <- princomp(ews, cor=TRUE) # performs a principal components analysis
summary(fit)
```

```{r}
#loadings(fit) # Extract or print loadings in principal components analysis
```

Dari hasil scree plot kelompok kami memilih untuk menggunakan PCA 1 - 7 dimana eigenvaluenya lebih dari 1.
```{r}
plot(fit, type="line") # scree plot
```

```{r}
scores <- as.data.frame(fit$scores) # PCA Score
scores
```

```{r}
require(foreign)
require(ggplot2)
require(MASS)
require(Hmisc)
require(reshape2)
```

## Ordinal Logistic Regression
Hasil coefficient table.
```{r}
# Logistic Regression
model <- polr(as.factor(ews_data$Rating) ~ scores$Comp.1 + scores$Comp.2 +
                 scores$Comp.3 + scores$Comp.4 + scores$Comp.5 + scores$Comp.6 +
                 scores$Comp.7, 
               data=ews_data, method="logistic", Hess=T)

# Coefficient Table
ctable <- coef(summary(model))

# Store p values
p <- pnorm(abs(ctable[, "t value"]), lower.tail = FALSE) * 2

# Combined tables
(ctable <- cbind(ctable, "p value" = p))
```

```{r}
data <- ews_data[,3:9]
hasil <- c()
for (x in 1:nrow(data)) {
  angka = 0
  for (i in (1:7)) {
    angka = angka + (data[x,i] * ctable[i,1])
  }
  hasil[x] <- angka
}

ews_data$value <- abs(as.numeric(hasil))
COLOR <- c(1:6)

ews_sort <- ews_data[order(-ews_data$value, ews_data$Rating) , ]

op <- par(mar=c(4,4,1,1), ps=10)
plot(ews_sort$value, col=COLOR[ews_sort$Rating] )
legend("topright", legend=levels(as.factor(ews_sort$Rating)), fill = COLOR, border=COLOR)
par(op)
```