---
title: "Salespeople-data"
author: "Kenneth Manuel"
date: "3/27/2021"
output:
  html_document:
    df_print: paged
  pdf_document: default
---

```{r setup, include=FALSE}
knitr::opts_chunk$set(echo = TRUE)
```



``` {r}
library("readxl")
library("NbClust")
library("factoextra")
```

``` {r}
data <- read_excel('Salespeople-data.xlsx')
head(data)
```
# Matriks korelasi
```{r}
#res <- cor(data)
#round(res, 2)
```
# Eigenvalue
```{r}
#ev <- eigen(res)
#e.values <- ev$values
#round(e.values, 2)
```

# Menentukan keputusan berapa kluster yang akan digunakan
```{r}
fviz_nbclust(data, kmeans, method = "wss") +
    geom_vline(xintercept = 2 , linetype = 2)+
  labs(subtitle = "Elbow method")

fviz_nbclust(data, kmeans, method = "silhouette")+
  labs(subtitle = "Silhouette method")

fviz_nbclust(data, kmeans, nstart = 25,  method = "gap_stat", nboot = 50)+
  labs(subtitle = "Gap statistic method")
```
Baik metode elbow maupun sillhouete menyarankan untuk menggunakan 2 cluster sedangkan metode gap statistics menyarankan untuk menggunakan 4 cluster.

Karena dua metode yaitu sillhouete dan elbow menyarankan untuk menggunakan 2 cluster maka clustering akan dibagi menjadi **2 cluster**

# K-means clustering

```{r}
km.res <- eclust(data, "kmeans", k = 2,
                 nstart = 25, graph = FALSE)
# k-means group number of each observation
km.res$cluster
```
```{r}
fviz_cluster(km.res,  ellipse.type = "norm")
fviz_silhouette(km.res)
```
# Hierachical clustering
```{r}
res.hc <- eclust(data, "hclust", k = 2,
                method = "ward.D2", graph = FALSE) 
res.hc$cluster
```
```{r}
fviz_dend(res.hc, rect = TRUE, show_labels = TRUE, cex = 0.5) 
fviz_silhouette(res.hc)
```

